Inventaris van het archief van de Stadhouderlijke Secretarie, (c.1600) 1747-1795
Nationaal Archief, Den Haag
- Stukken verzameld door de stadhouder in verband met zijn functie als stadhouder van verschillende provincies., 3
  - Holland, 3.3
    - Rechtspraak door het Hof van Holland, Zeeland en West-Friesland en de Hoge Raad van Holland en Zeeland, 3.3.4
      - Rechtspraak en politie, 3.3.4.1
        - Resolutie van de Staten van Holland genomen op advies van de advocaat-fiscaal en procureur-fiscaal van Holland, waarbij Jan Martini, schuldig aan majesteitsschennis van de koning van Pruissen, verbannen wordt uit de provincie., 1751; 814; 1 omslag
        - Plakkaat van het Hof van Holland, houdende een verbod van het publiceren van anonieme geschriften betreffende de zaak Onno Zwier van Haren, gedrukt., 1761; 815; 1 stuk
        - Akte van abolitie van de Staten van Holland voor Cornelis Nas te Oudkarspel van de vervolging wegens doodslag van Pieter Sijmensz. Speek, verleend op verzoek van zijn vrouw, Saetje Jacobs, afschrift., 1766; 816; 1 stuk
        - Brief van het Hof van Holland aan het Hof van Friesland betreffende het verlenen van gratie door de stadhouder, afschriften., 1770; 817; 1 stuk
        - Stukken betreffende het oprichten van een provinciaal tuchthuis in Holland en maatregelen tegen bedelaars en landlopers, met retroacta van en een lijst van retroacta over de jaren, ongedateerd, ongeveer 1770; 1731 - 1732, 1759, 1757 - 1759; 818; 1 omslag
        - Advies van de procureur-generaal bij het Hof van Holland, IJsbrand 't Hoen, betreffende het afschaffen van de pijnbank., 1774; 819; 1 stuk
        - Deel waaarin verzameld de "Korte inhoud der criminele sententien van den Hove van Holland, Zeeland en Vriesland" door mr. IJsbrand 't Hoen, advocaat-fiscaal en procureur-generaal van het Hof, over de jaren, 1623 - 1774; 820; 1 deel
          Met lijsten van advocaten-fiscaal over 1559 - 1762 en procureurs-generaal, ongedateerd, ongeveer 1400 - 1762; met tafel en alfabetische indices op personen en zaken.
        - Brief van het Hof van Holland aan de Staten van die provincie houdende advies betreffende het verzoek van Jan Sluys en Grietje Best, weduwe van Meyndert Kooyman, om dispensatie van de publicatie van 1736, waarbij een vrouw wordt verboden haar man's stiefvader te huwen, afschrift., 1784; 821; 1 stuk
        - Resolutie van het Hof van Holland betreffende een jaarlijkse subsidie van ƒ 10.000,- van de Societeit van 's-Gravenhage aan de magistraat van die stad; afschriften, met retroacta van, 1661, 1740 - 1756; 1784; 822; 1 omslag
        - Aantekening betreffende een niet nader genoemd en bij het Hof van Holland in behandeling zijnd geschil tussen Gecommitteerde Raden van de Staten van Holland in het Noorderkwartier en de heer Van Woudenbergh., 1789; 823; 1 stuk
        - Akte van certificatie van burgemeesters, schepenen en raden van Oudewater voor Claas Ariense van den Dool en Neeltje Ariense Kersbergen, dat zij beiden in de waat te Oudewater gewogen en normaal bevonden zijn, 1729, uittreksel uit het register van akten voor personen beschuldigd van "toverij"., Ongedateerd, 2e helft 18e eeuw; 824; 1 stuk
        - Lijst van retroacta betreffende de rechtspraak in diverse zaken in Holland over de 1584 - 1678., Ongedateerd, 2e helft 18e eeuw; 825; 1 stuk
        - Tafels op het 41e t/m 47e register van uitgaande en inkomende missiven van het Hof van Holland over de jaren, 1759 - 1778; 826; 1 omslag
      - Competentiegeschillen tussen het Hof van Holland, de Hoge Raad, Gecommitteerde Raden van de Staten van Holland, de Hoge Krijgsraad en stadsbesturen, 3.3.4.2
        - Rapport van het Hof van Holland gericht aan de stadhouder met bijlagen betreffende de jurisdictie van het Hof over militairen., 1748; ---; 1 omslag
        - Stukken betreffende geschillen tussen het Hof en verschillende Hollandse steden over hun recht van jurisdictie., 1690 - 1749; 827; 1 omslag
        - Proces-verbaal van gecommitteerden van het Hof van Holland, gezonden naar Den Helder in verband met onenigheden over het aanstellen van een schoolmeester en voorzanger aldaar tussen regenten en burgerij., 1750; 828; 1 stuk
        - Stukken betreffende de geschillen tussen het Hof van Holland en de magistraat van 's-Gravenhage over de jurisdictie, met name over solliciteurs-militair en agenten van buitenlandse vorsten., 1752 - 1765; 829; 1 pak
        - Brief van het Hof van Holland aan de Staten van Holland betreffende haar geschil met de Hoge Raad van Holland over de zaak van U.W. graaf van Wassenaer en de weduwe de Boncour, geboren Pape de St. Auban, wegens haar losbandig leven, gedrukt., 1753; 830; 1 stuk
        - Stukken betreffende het geschil tussen het Hof van Holland en Gecommitteerden Raden van de Staten van Holland in het Zuiderkwartier over de bezwaren van omwonenden tegen het opvoeren van toneelstukken in de Kaatsbaan te 's-Gravenhage., 1752, 1753; 831; 1 omslag
        - Stukken betreffende een geschil tussen het Hof van Holland en de Delftse magistraat over de vervanging van een officieren van justitie., 1755; 832; 1 omslag
        - Stukken betreffende een geschil tussen de prinses-douairière en het Hof van Holland enerzijds en schout en schepenen van de stad Delft anderzijds over de berechting van twee opvarenden van het schip van de V.O.C. "De gerechtigheid", op beschuldiging van homosexuele-handelingen., 1755; 833; 1 omslag
        - Rapport betreffende het geschil tussen het Hof van Holland en de magistraat van 's-Gravenhage over de schutterij, afschrift., 1756; 834; 1 omslag
        - Stukken betreffende jurisdictiegeschillen tussen het Hof van Holland en de Haagse magistraat in de zaak tegen P.G. van Balen, boekverkoper te 's-Gravenhage., 1759; 835; 1 omslag
        - Verslag van het geschil van het Hof van Holland met de Hoge Krijgsraad en de stadhouder over de berechting van de in 1762 door een bediende van de generaal prins van Nassau-Weilburg gepleegde diefstal; met bijlagen, afschrift., 836; 1 omslag
        - Uiteenzetting van burgemeesters en vroedschap van Brielle gericht aan gecommitteerden van het Groot Besogne tot de justitie en commissarissen van het Hof van Holland en Zeeland betreffende hun geschil met het Hof van Holland over de jurisdictie over strandvonderij, gedrukt., 1763; 837; 1 stuk
        - Stukken betreffende het jurisdictiegeschil tussen het Hof van Holland en de Haagse Magistraat in de zaak van de curatele in de boedel van de solliciteur-militair Jan van den Berg., 1764; 838; 1 omslag
        - Stukken betreffende het geschil van enkele ambachtsheren in Zuid-Beveland met Adriaan Steengracht en burgemeesters en schepenen van Middelburg, als hoofdbaljuw en met 's-Graves mannen van Zeeland Bewesterschelde, over het proces voor de laatstgenoemde aangespanen tegen Arnoldus van Tilburg, schout van Driewegen, wegens het te buiten gaan van zijn recht van jurisdictie., 1765; 839; 1 omslag
        - Resolutie van de Staten van Holland betreffende geschillen tussen het Hof van Holland en de magistraat van 's-Gravenhage over de provisionele ordre van 27 september 1614, gedrukt, 2 ex., 1765; 840; 2 omslagen
        - Rekest van de magistraat van 's-Gravenhage gericht aan de Staten van Holland betreffende de verplichting van het Hof van Holland om bij te dragen tot de armenkas van de stad, afschrift., Ongedateerd, 18e eeuw; 841; 1 stuk
    - Stedelijke en locale zaken, 3.3.5
      - Stukken betreffende meerdere plaatsen gezamenlijk, 3.3.5.1
        - Resolutie van de Staten van Holland, voorstelle non de stadhouder volmacht te geven tot het herstel van orde en rust in verschillende Hollandse steden, en, in die nodig, tot het verzetten van de wet, gedrukt., 1748; 842; 1 stuk.
        - Rapport betreffende de geschillen over de magistraatsbestelling in de Hollandse steden gedurende de jaren 1651 - 1701, 2 ex., Ongedateerd, 2de helft 18e eeuw; 843; 1 pak
        - Rapport betreffende het ceremonieel bij de ontvangst van Commissarissen van de Staten-Generaal voor de magistraatsbestelling in de (Hollandse) steden., Ongedateerd, 2e helft 18e eeuw; 844; 1 stuk
      - Afzonderlijke plaatsen, 3.3.5.2
        - Amsterdam, 3.3.5.2.1
          - Brief van de stadhouder aan de Amsterdamse magistraat., 1750; 845; 1 stuk
          - Stukken betreffende ongeregeldheden te Amsterdam., 1748 - 1788; 846 - 848; 3 pakken, 1 omslag
            - 1747 - 1748, 846
            - 1748 - 1754, 847
            - 1754 - 1788, 848
          - Uiteenzetting van de Wijnkopersknechten te Amsterdam betreffende de verslechtering van hun maatschappelijke positie en hun verzoek om gratis paspoort voor vertrek naar het buitenland, gedrukt., 1751; 849; 1 stuk
          - "Ceremonieboek van de regering van de stad Amsteldam" over de jaren 1387 - 1736, gedrukt., Ongedateerd, ongeveer 1751; 850; 1 band
          - Aantekening van de stad Amsterdam op de betaling van de militie, afschrift., 1774; ---; 1 stuk
          - Stukken betreffende de onenigheden over het bevel over de militie en over de magistraatsbestelling in Amsterdam., 1787; 851; 1 omslag
        - Leiden, 3.3.5.2.2
          - Stukken betreffende de schutterij- en andere oproeren in de stad Leiden., 1747 - 1753; 852; 1 omslag
          - Lijst van personen op de nominatie staande voor schepenen van Leiden., Ongedateerd, ongeveer 1765; 853; 1 stuk
          - Stukken betreffende de weigering van de schout ban Leiden omde orders van de stadhouder inzake het verlenen van gratie aan Adriaan Trago, verdacht van deelname aan oproerige bewegingen, op te volgen., 1784; 854; 1 omslag
        - Delft, 3.3.5.2.3
          Voor jurisdictiegeschillen zie 3.2.2.1.4.2. 322 - 6, 322a - 1.
          - Stukken betreffende stadhouder en magistraatsbestelling., 1451 - 1789; 855; 1 pak
          - Verbaal van W.G.F. graaf Bentinck van Rhoon en D. Merens gericht aan de stadhouder van hun verrichtingen, als gecommitteerden van de stadhouder tot herstel van de rust in 1787 en 1788; met bijlagen., 1790; 856; 1 band
        - Haarlem, 3.3.5.2.4
          - Stukken met opschrift: "Differenten te Haarlem" betreffende geschillen over de magistraatsbestelling., Ongedateerd, ongeveer 1750; 857; 1 deel
          - Rekesten van gedeputeerden van alle vaandels in de stad Haarlem gericht aan de stadhouder om de functie van generaal-financier van de stad op zich te nemen en de heffing van belasting en benoeming in ambten te willen regelen, afschriften., 1750; 858; 1 stuk
          - Stukken betreffende de bestelling van de magistraat en de krijgsraad en officieren van de schutterij te Haarlem., 1751 - 1757; 859; 1 omslag
          - Stukken betreffende de geschillen van leden van de vroedschap van Haarlem onderling en met de prinses-gouvernante over de benoeming van Salomon van Echten tot burgemeester en van de andere magistraatspersonen te Haarlem., 1755 - 1759; 860 - 861; 2 pakken
            - Deel 1, 860
            - Deel 2, 861
          - Ordonnantie van de stadhouder op de vernieuwing van de leden van de schutterij van Haarlem en van haar reglement en van de leden van de magistraat., 1788; 862; 1 band
          - Kladnotulen van een stemming van de vroedschap van Haarlem betreffende de verkorting van de tijd dat vreemdelingen in de stad moeten hebben gewoond om burgerschap te verkrijgen., 1789; 863; 1 stuk
          - Stukken betreffende de ongeregeldheden in de stad Haarlem in 1748 en 1750., 864; 1 omslag
        - Dordrecht, 3.3.5.2.5
          - Stukken betreffende de samenstelling en bestelling van de regering van de stad Dordrecht., 1646, 1747 - 1767; 865; 1 omslag
          - Stukken betreffende een geschrift van "Irenephilus" over correspondentie van Dordtse regenten., 1760, 1761; 866; 1 omslag
          - Verklaring van leden van de magistraat van Dordrecht betreffende hun houding t.o.v de stadhouder en medeleden in de regering van de stad, afschrift., 1789; 867; 1 stuk
        - 's-Gravenhage, 3.3.5.2.6
          Zie voor geschillen tussen Haagse overheden enerzijds en provinciale en generaliteitsinstellingen anderzijds betreffende de zeggenschap over goederen en onderdanen van de generaliteit of de provinciale overheid.
          - Adres van de twaalf leden van de vroedschap van 's-Gravenhage tegen burgemeesters en schepenen van die stad betreffende hun rechten als mederegeerders van de stad, gedrukt., Ongedateerd, ongeveer 1748; 868; 1 band
          - Stukken betreffende ongeregeldheden tussen burgers te 's-Gravenhage, gedrukt., 1752; 869; 1 omslag
          - Publicatie van de stadhouder betreffende de ongeregeldheden veroorzaakt door Prinsgezinden in 's-Gravenhage, afschrift., 1787; 870; 1 stuk
          - Rekesten van de schutterij van 's-Gravenhage gericht aan de Staten van Holland en de magistraat van de stad naar aanleiding van het verbod van de magistraat om met scherp te schieten, deels afschriften., Ongedateerd, ongeveer 1787; 871; 1 omslag
          - Stukken betreffende kerkelijke zaken in Den Haag., 1755 - 1785; 872; 1 pak
          - ---, 873
        - Gouda, 3.3.5.2.7
          - Rekest van burgers van Gouda gericht aan de vroedschap van die stad betreffende de openbare verkoop van ambten, afschriften., 1747; 874; 1 stuk
          - Notulen van de vroedschap van Gouda betreffende versterking van het leger, afschriften., 1758; 875; 1 omslag
          - Brieven van A.J. van der Does, kolonel van de schutterij te Gouda, aan de secretaris van de stadhouder betreffende het reglement voor deze schutterij, deels afschriften met minuutantwoord van de secretaris., 1788; 876; 1 omslag
        - Woerden, 3.3.5.2.8
          - Octrooi van prins Willem van Oranje voor de magistraat van de stad Woerden tot scheiding van de functie van schout van die van baljuw van Woerden en het ter beschikking stellen van het schout- en secretarisambt aan de magistraat, 1583, afschrift., Ongedateerd, ongeveer 1750; 877; 1 stuk
          - Verklaringen van Eerhardt David Dursteler, luitenant in het regiment van de generaal-majoor Hirsel te Woeren, en van Christoffel Botser, geweermaker te Woerden, ten overstaan van de baljuw te Woerden betreffende het overbrengen van vier geweren door de laatstgenoemde naar het huis van A. van Loon in Woerden, afschriften., 1789; 878; 1 stuk
        - Schoonhoven, 3.3.5.2.9
          - Rapport van voorvallen in de stad Schoonhoven in de jaren 1756, 1757 in veband met het contracht van correspondentie in die stad; met bijlagen., 879; 1 omslag
          - Stukken betreffende het geschil tussen Gecommitteerde Raden van de Staten van Holland en de stad Schoonhoven over de zeggenschap over het openen en sluiten van de sluizen in de stad., 1764; 880; 1 omslag
          - Uiteenzetting door Gedeputeerden van de stad Schoonhoven gericht aan de Staten van Holland betreffende het recht van de stad Schoonhoven op een eigen ontvanger van de belastingen, gedrukt., 1764; 881; 1 stuk
          - Resolutie van de magistraat van Schoonhoven betreffende de bekeuring door de hoofdlieden van de grofsmeden- en koperlagersgilde van die stad van Cornelis van den Bosch wegens het tewerkstellen van vreemde smidsknechts in zijn zeepsiederij., 1785, 1786; 882; 1 omslag
          - Samenvattingen van de punten mondeling door commissarissen van de stadhouder en bij publicatie door de stadhouder zelf aan de nieuw aangestelde regeringe van Schoonhoven voorgedragen., 1787; 883; 1 omslag
          - Resoluties van de vroedschap van de stad Schoonhoven betreffende de magistraatsgestelling van de stadhouder aldaar en de militie gelegerd in die stad., 1788, 1789; 884; 1 omslag
        - Rotterdam, 3.3.5.2.10
          - Stukken betreffende magistraatsbetelling., 1747 - 1766; 885; 1 pak
          - Resolutie van de Staten van Holland betreffende de onlusten tussen patriotten en prins-gezinden te Rotterdam (o.a. de Kaat-Mossel-affaire), gedrukt., 1784; 886; 1 band
          - Rekest van Willem van Helden te Rotterdam gericht aan de stadhouder, met afschriften van vorige rekesten aan de magistraat van Rotterdam betreffende teruggave van zijn inbeslaggenomen goederen om zelf zijn schuldeisers te kunnen betalen en om terugroeping van curatoren., 1787; 887; 1 stuk
        - Schiedam, 3.3.5.1.11
          - Resolutie van de vroedschap van Schiedam betreffende de magistraatsbestelling aldaar door de prinses-gouvernante, 2 ex., 1753; 888; 1 omslag
          - Rekest van de burgerkrijgsgraad te Schiedam gericht aan de stadhouder betreffende goedkeuring van een ontwerp-ondonnantie op de burgerwacht te Schiedam, met dit ontwerp., 1787; 889; 1 band
          - Ordonnanties van de stadhouder betreffende de vernieuwing van de leden van het regiment van de schutterij en van de leden van de magistraat te Schiedam en het dank-adres van de burgerij van Schiedam aan de Staten van Holland, gericht tegen de stadhouderlijke macht, gedrukt., 1787; 890; 1 band
          - Uiteenzetting betreffende het recht van de magistraat van Schiedam om een aandeel te hebben in de beroeping van predikanten aldaar., Ongedateerd, 2e helft 18e eeuw; 891; 1 stuk
        - Gorinchem, 3.3.5.2.12
          - Besluiten van de stadhouder betreffende de goedkeuring van het nieuwe reglement op de burgerwacht te Gorinchem en aanstelling van officieren en onderofficieren van deze burgerwacht, alsmede van de magistraatsleden te Gorinchem., 1788; 892; 1 omslag
          - Order van drossaard, burgemeesters en regeerders van Gorinchem voor de commandant van het garnizoen aldaar om de rust en orde te bewaren door extra patrouilles, met afschrift., 1748; 893; 1 omslag
        - Brielle, 3.3.5.2.13
          - Stukken betreffende de magistraat en de magistraatsbestelling te Brielle., Ongedateerd, 1753 - 1766; 894; 1 omslag
        - Alkmaar, 3.3.5.2.14
          - Stukken betreffende de geschillen in de vroedschap van Alkmaar over de aanstelling van een adjunct ordinaris gedeputeerde ter vergadering van de Staten van Holland., 1752; 895; 1 omslag
          - Akte waarbij prins Willem van Oranje aan de stad Alkmaar toestaat 60 "wachters" te lichten en te onderhouden op 's lands kosten, 22 januari 1584; met akte van approbatie door prins Maurits, 1 april 1587, afschriften., 1750; 896; 1 omslag
          - Uiteenzetting van de heer Van Buttingen, schepen van Alkmaar, gericht aan Burgemeesters en vroedschap van die stad betreffende bezwaren tegen de wijze van aanstelling van Jac. Crommelin tot vroedschapslid van Alkmaar, afschriften., 1766.; 897; 1 stuk
          - "Projekt- electie" van schepenen en burgemeesters van Alkmaar., 1771; 898; 1 stuk
          - Nadere verhandeling van de burgemeesters Ouwens en Van Woudenberg, oud-burgemeester Ras en de Vroedschapsleden Binkhorst en Davey van Alkmaar betreffende het recht van electie door de stadhouder van schepenen, burgemeesters en tresoriers in die stad, gedrukt., Ongedateerd, ongeveer 1783; 899; 1 stuk
          - Stukken betreffende het geschil tussen de meerderheid van de regering van de stad Alkmaar en Stadhouder Willem V over de magistraatsbestelling in Alkmaar., 1783 - 1785; 900 - 901; 2 pakken
            - Deel 1, 900
            - Deel 2, 901
          - Stukken betreffende de onenigheden over het bevel over de militie en over de magistraatsbetelling te Alkmaar. Gedeeltelijk gedrukt., 1786; 902; 1 omslag
          - Rekest van burgers, officieren en schutterij van Alkmaar aan de magistraat van die stad betreffende de vereisten om bij benoemingen in aanmerking te komen, afschrift., Ongedateerd, 2e helft 18e eeuw; 903; 1 stuk
        - Hoorn, 3.3.5.2.15
          - Stukken betreffende de magistraat en de magistraatsbestelling van Hoorn, met retroacta., 1750 - 1764; 1590, 1671, 1753; 904; 1 omslag
          - Resolutie van de Staten van Holland betreffende klachten van de stad Hoorn over arrestatie op beschuldiging van deelname aan oproerige bewegingen van burgers van Hoorn., Ongedateerd, 2e helft 18e eeuw; 905; 1 stuk
        - Purmerend, 3.3.5.2.16
          - Stukken betreffende de magistraatsbestelling., 1672 - 1788; 906; 1 pak
          - Bij de stadhouder ingekomen brief van W. Blijdenberg, oud-burgemeester van Purmerend, met bijlagen van, 1766, 1765; 907; 1 omslag
          - Resolutie van burgemeesters en vroedschap van Purmerend betreffende de viering van de meerderjarigheid van de stadhouder., 1766; 908; 1 stuk
        - Enkhuizen, 3.3.5.2.17
          - Stukken betreffende de magistraat en magistraatsbestelling in Enkhuizen., 1751 - 1765; 909; 1 omslag
        - Medemblik, 3.3.5.2.18
          - Lijst van regeringspersonen van Medemblik in het jaar, 1757; 910; 1 stuk
          - Resoluties van de burgemeesters en vroedschap van de stad Medemblik betreffende verzoeken om magistraatsbestelling dor de stadhouder met lijsten van regeringspersonen in Medemblik in het jaar 1794, gedrukt., 1788, 1789; 911; 1 omslag
        - Edam, 3.3.5.2.19
          - Privileges van de graven van Holland, ordonnanties van de stadhouder en de Staten van Holland met bijlagen betreffende de verkiezing van burgemeesters, schepenen en leden van de vroedschap van Edam, 1413 - 1705, afschrift., Ongedateerd, 18e eeuw; 912; 1 band
            Gemerkt "Edem en de Zeevangh".
          - Stukken betreffende de magistraat en de magistraatsbestelling van Edam., 1756 - 1768; 913; 1 omslag
        - Monnikendam, 3.3.5.2.20
          - Stukken betreffende de magistraat en de magistraatsbestelling te Monnikendam, 1757, 1766; 914; 1 pak
        - Grotebroek, 3.3.5.2.21
          - Brief van de magistraat van Grotebroek aan Gecommitteerde Raden van de Staten van Holland in het Noorderkwartier betreffende advies op een rekest van Pieter Best c.s. om Andijk als een afzonderlijk dorp onder Grotebroek te erkennen; met bijlage, gedrukt., 1787; 915; 1 band
        - Ouddorp en Oudeland, 3.3.5.2.22
          - Verklaring van verscheidenen ingezetenen van Ouddorp en Oudeland voor schout en schepenen van deze dorpen betreffende de mishandeling van burgers door militairen tijdens de feestelijkheden op 13 december 1787., 916; 1 stuk
        - Maassluis, 3.3.5.2.23
          - Verzoek gericht aan de prinses-gouvernante om te bemiddelen bij de uitbetaling van pensioen door de kerkeraad te Maassluis aan de emiritus-predikant Hoffman aldaar., 917; 1 omslag
        - Voorne, 3.3.5.2.24
          - Rapport betreffende de bezwaren tegen de verkiezing van heemraden en leenmannen van het land van Voorne door de baljuw voor Voorne; met bijlagen., 1756; 918; 1 omslag
  - Zeeland, 3.4
    - Provinciale ambten, lidmatschap van de provinciale staten en afvaardiging naar de generaliteitscolleges, 3.4.1
      - "Korte Notulen" van de vergadering van de Staten van Zeeland betreffende de aanstelling van de gewezen raadpensionaris van Zeeland, Wilhem van Citters, tot plaatsvervanger van de stadhouder als Eerste Edele en van mr. Ariaan Steengracht tot raadpensionaris; met bijlagen., 1766; 919; 1 omslag
      - Brief van Wilhem van Citters, waarin hij afscheid neemt van de Staten van Zeeland als plaatsvervanger van de stadhouder als Eerste Edele van Zeeland, afschrift., 1767; 920; 1 stuk
      - Stukken betreffende de samenstelling en werkwijze van de Staten van Zeeland, de positie van Eester Edele en de "vazalle"-steden Vere en Vlissingen., Ongedateerd, 2e helft 18e eeuw; 921; 1 katern
    - Provinciaal bestuur, 3.4.2
      - Bij de stadhouder ingekomen brieven van - en van de stadhouder uitgaaande brieven aan gewestelijke bestuurders in Zeeland., 1766 - 1793; 922 - 924; 3 omslagen
        - Staten van Zeeland1766 - 1793, 922
        - Gecommitteerde Raden van de Staten van Zeeland1780 - 1793, 923
        - Brede geërfden en Staten van Walcheren1768, 1769, 924
      - Resolutie van de Staten van Zeeland betreffende de bezuiniging op de militie in Zeeland, fragment., 1752; 925; 1 stuk
      - Stukken betreffende diverse financiële zaken, 1755 - 1767; 926; 1 pak
        Gemerkt "Provisionele en summiere observatiën op de stukken uit Zeeland aan Sijne Hoogheid toegezonden".
      - ---, 927